# 新租赁准则转租赁业务现金流如何列示？

提问人：Ryan_q 时间：2022-04-03 16:01:40
@chenyiwei，陈版主，如题：
新租赁准则转租赁业务现金流应当列示为支付其他与筹资活动有关的现金亦或者购买商品、接受劳务支付的现金，个人认为由于转租赁后续使用权资产折旧摊销计入其他业务成本，支付相关租金应当计入购买商品、接受劳务支付的现金，这么理解是否正确？
望陈版主指点！

回答人：chenyiwei
不恰当。支付原租赁的租金是针对“租赁负债”的减少额，符合现金流量表准则对“筹资活动”的定义，即“导致企业资本及债务规模和构成发生变化的活动”。因此列报为筹资活动现金流出是合理的，并不必须与转租赁的租金收入对应的现金流量分类相对应。